臺灣高等法院民事裁定
                                      107年度家暫字第4號
聲  請  人  陳○○  
相  對  人  林○○  

上列當事人間請求離婚等事件(本院105年度家上字第210號)，聲
請人聲請為暫時處分，本院裁定如下：
    主  文
相對人於民國一○七年三月二十五日之會面交往暫停，未成年子
女甲○○（男、民國○○○年○月○○日生）應交由聲請人帶往
苗栗縣○○國小參加苗栗縣一○六學年度資賦優異兒童降低入學
年齡鑑定複選考試。
聲請程序費用由相對人負擔。
    理  由
壹、程序部分：
    兩造之離婚案件，業經本院於民國107年1月9日以105年度家
    上字第210號案件為判決，雖經相對人聲明不服提起上訴，
    惟仍未繫屬於最高法院，是本件聲請為暫時處分，自應由本
    院為管轄，合先敘明。
貳、實體部分：
一、聲請意旨略以：聲請人與相對人為夫妻，育有未成年子女陳
    ○○（男，民國00年00月00日生）、甲○○（男、000年0月00日
    生，下與陳○○合稱陳○○等2人，單指其中一人，則逕稱為陳○
    ○、甲○○），聲請人訴請准兩造離婚暨酌定陳○○、甲○○權利
    義務之行使或負擔事件（下稱本案）現繫屬於最高法院，於
    本案尚未確定前，兩造對陳○○、甲○○權利義務之行使或負擔
    ，雖有臺灣臺北地方法院（下稱臺北地院）104年度家暫字
    第120號暫時處分聲請調解事件之調解筆錄（下稱系爭筆錄
    ）在案，即陳○○平日與相對人同住，甲○○與聲請人同住，除
    特殊假日外，以隔週輪流之方式，第一週由相對人至聲請人
    住處接回甲○○，第二週由聲請人至相對人住處接回陳○○同住
    。惟聲請人為就甲○○辦理苗栗縣資賦優異兒童提早入學鑑定
    ，業已於107年2月26日為其完成報名步驟，複選時間為107
    年3月25日(星期日)，相對人竟拒絕將原屬其與甲○○會面交
    往之107年3月25日與聲請人更換，仍要求於前揭期日行使子
    女會面交往，使得甲○○無法順利接受入學鑑定之複選階段，
    將可能面臨無法依苗栗縣106學年度資賦優異兒童降低入學
    年齡（提早入學）實施計畫而順利提早入學就讀之危險，是
    以聲請人確實有聲請本件暫時處分之必要性和急迫性等情，
    爰請求如主文所示。
二、相對人之答辯意旨略以：系爭筆錄既已明文對甲○○週末之會
    面交往方式，則應以此為據，並無再以暫時處分改定107年3
    月份會面交往時間之必要性。而相對人既已允諾聲請人會準
    時將未成年子女甲○○送回以令其參加考試，則聲請人就本件
    暫時處分之聲請，更是失其必要性及急迫性云云。
三、按法院就已受理之家事非訟事件，除法律別有規定外，於本
    案裁定確定前，認有必要時，得依聲請或依職權命為適當之
    暫時處分。但關係人得處分之事項，非依其聲請，不得為之
    。關係人為前項聲請時，應表明本案請求、應受暫時處分之
    事項及其事由，並就得處分之事項釋明暫時處分之事由，家
    事事件法第85條第1項、第2項定有明文。且暫時處分，非有
    立即核發，不足以確保本案聲請之急迫情形者，不得核發，
    家事非訟事件暫時處分類型及方法辦法第4條亦有明文。衡
    諸暫時處分之立法本旨，係為因應本案裁定確定前之緊急狀
    況，避免本案請求不能或延滯實現所生之危害，是確保本案
    聲請之急迫性及必要性即為暫時處分之事由，應由聲請暫時
    處分之人，提出相當證據以釋明之。又法院受理家事事件法
    第104條第1項第1款或第113條之親子非訟事件後，於本案裁
    定確定前，得為下列之暫時處分：一、命給付未成年子女生
    活、教育、醫療或諮商輔導所需之各項必要費用。二、命關
    係人交付未成年子女生活、教育或職業上所必需物品及證件
    。三、命關係人協助完成未成年子女就醫或就學所必需之行
    為。四、禁止關係人或特定人攜帶未成年子女離開特定處所
    或出境。五、命給付為未成年人選任程序監理人之報酬。六
    、禁止處分未成年子女之財產。七、命父母與未成年子女相
    處或會面交往之方式及期間。八、其他法院認為適當之暫時
    性舉措；法院核發前項暫時處分，應審酌未成年子女之最佳
    利益，此觀諸家事非訟事件暫時處分類型及方法辦法第7條
    之規定即明。
四、經查：
(一)相對人於本案訴請離婚及酌定未成年子女權利義務負擔之行
    使，業經本院判准兩造離婚，陳○○之權利義務之行使負擔由
    相對人任之；甲○○之權利義務之行使負擔則由聲請人任之，
    嗣相對人不服，提起第三審上訴。又於本案確定前，雙方與
    陳○○等2人間權利義務行使或負擔之內容及方法，業經系爭
    筆錄為約定，而聲請人為甲○○辦理苗栗縣資賦優異兒童提早
    入學鑑定，業已於107年2月26日為其完成報名步驟，複選時
    間為107年3月25日(星期日)等節，有本院107年度家聲字第3
    號裁定、識別證、相對人之抗告狀（見聲證1、聲證7)在卷
    可稽，自堪信為真正。
(二)觀諸苗栗縣資賦優異兒童提早入學鑑定複選時間為107年3月
    25日(星期日)，核屬107年3月之第5週，依系爭筆錄之約定
    ，本應由相對人至聲請人住處接回甲○○。參諸相對人曾向聲
    請人請求由其行使107年3月25日甲○○之探視暨輪宿權之請求
    ，而相對人得知聲請人所為本件暫時處分之聲請後，堅持行
    使於107年3月25日對甲○○之探視暨輪宿權(見聲證2-1簡訊、
    聲證2-2簡訊、聲證3簡訊、聲證8律師函)，惟鑒於相對人於
    107年1月29日再次向臺灣苗栗地方法院家事庭聲請酌定陳○○
    等2人權利義務行使或負擔由相對人任之(聲證4家事聲請狀)
    ，且表示臺北市萬華區○○國小提早入學更符合未成年子女甲
    ○○之利益(見聲證7抗告狀)，反對甲○○即將在苗栗縣辦理入
    學之現實狀況等情，可知相對人確有反對未成年子女甲○○參
    加苗栗縣提前入學鑑定考試之情。是依聲請人提出之前揭識
    別證、簡訊、家事聲請狀、郵局函、抗告狀、律師函，業已
    釋明聲請人有無法於107年3月月25日行使甲○○之探視暨輪宿
    權，將致甲○○無法依苗栗縣106學年度資賦優異兒童降低入
    學年齡(提早入學)實施計畫順利提早入學就讀之危險，足見
    於雙方之本案訴訟中，因雙方之爭執，業已影響甲○○就學，
    妨礙子女之最佳利益，而有核發暫時處分之急迫性，依家事
    事件法第110條準用第102條規定，變更系爭筆錄部分之效力
    ，爰酌定如主文所示之暫時處分。
五、爰裁定如主文所示。 
中　　華　　民　　國　　107 　年　　3 　　月　　19　　日
                    家事法庭
                        審判長法  官  張松鈞
                              法  官  陳君鳳
                              法  官  楊雅清
正本係照原本作成。
如不服本裁定，應於收受送達後10日內向本院提出抗告狀，並應
繳納抗告費新臺幣１千元。
中　　華　　民　　國　 107　　年　　3 　　月　　19　　日
                              書記官  胡新涓